臺灣臺北地方法院刑事判決　　　　　　　96年度訴字第1085號
公　訴　人　臺灣臺北地方法院檢察署檢察官
被　　　告　甲○○
上列被告因違反毒品危害防制條例案件，經檢察官提起公訴（九
十六年度偵字第五○八六號、第五○八七號、九十六年度毒偵字
第八一一號、第八一二號、第八一三號、第八五六號），嗣於本
院準備程序進行中，被告就被訴事實為有罪之陳述，經本院合議
庭裁定由受命法官獨任進行簡式審判程序，本院判決如下：
    主    文
甲○○施用第一級毒品，處有期徒刑柒月，減為有期徒刑月又
拾伍日；又施用第一級毒品，處有期徒刑柒月，減為有期徒刑
月又拾伍日；又施用第一級毒品，處有期徒刑柒月，減為有期徒
刑月又拾伍日；又施用第一級毒品，處有期徒刑捌月，減為有
期徒刑肆月，扣案之第一級毒品海洛因玖小包（不含空包裝袋，
共淨重壹點零陸公克）均沒收銷燬之，扣案之海洛因包裝袋玖個
沒收；又施用第一級毒品，處有期徒刑柒月，減為有期徒刑月
又拾伍日；又施用第二級毒品，處有期徒刑月，減為有期徒刑
壹月又拾伍日；又施用第二級毒品，處有期徒刑月，減為有期
徒刑壹月又拾伍日；又施用第二級毒品，處有期徒刑月，減為
有期徒刑壹月又拾伍日；又施用第二級毒品，處有期徒刑肆月，
減為有期徒刑貳月，扣案之第二級毒品安非他命陸小包（不含空
包裝袋，驗餘共淨重壹點肆捌公克）沒收銷燬之，扣案之安非他
命包裝袋陸個沒收；又施用第二級毒品，處有期徒刑肆月，減為
有期徒刑貳月，扣案之第二級毒品安非他命貳小包（不含空包裝
袋，驗餘共淨重零點貳壹伍公克）均沒收銷燬之，扣案之安非
他命包裝袋貳個沒收。應執行有期徒刑壹年拾月，扣案之第一級
毒品海洛因玖小包（不含空包裝袋，共淨重壹點零陸公克）、第
二級毒品安非他命捌小包（不含空包裝袋，驗餘共淨重壹點捌零
壹伍公克）均沒收銷燬之，扣案之海洛因包裝袋玖個、安非他命
包裝袋捌個均沒收。
    犯罪事實
一、甲○○前於民國九十三年間因施用第一級毒品、第二級毒品
    案件，經本院依臺灣臺北地方法院檢察署檢察官之聲請，於
    九十三年五月十八日以九十三年度毒聲字第三七八號裁定送
    勒戒處所觀察、勒戒，甲○○不服提起抗告，經臺灣高等法
    院於九十三年六月三十日以九十三年度毒抗字第二三九號裁
    定駁回抗告後，於九十三年十二月二十日入臺灣臺北看守所
    附設勒戒處所觀察、勒戒，因有繼續施用毒品之傾向，經本
    院依臺灣臺北地方法院檢察署檢察官之聲請，於九十四年三
    月四日以九十四年度毒聲字第九○號裁定令入戒治處所施以
    強制戒治六個月以上，至無繼續強制戒治之必要為止，但最
    長不得逾一年，並於九十四年三月二十三日入臺灣桃園女子
    戒治所施以強制戒治屆滿六個月後，經評估認無繼續強制戒
    治必要，於九十四年十一月四日出所，並由臺灣臺北地方法
    院檢察署檢察官於九十四年十一月二十八日以九十四年度戒
    毒偵字第一五七號不起訴處分確定。詎猶不知悔改，明知海
    洛因、安非他命分別為毒品危害防制條例第二條第二項第一
    款、第二款所定之第一級、第二級毒品，均不得持有及施用
    ，竟分別基於施用第一級毒品海洛因、第二級毒品安非他命
    之犯意，分別為下列行為：
（一）基於施用第一級毒品海洛因之犯意，於九十五年八月三日
      為警採尿時回溯二十六小時內之某日時（不包含為警查獲
      後至採尿前之期間），在不詳地點，以將海洛因加水稀釋
      後，使用注射針筒將海洛因注射至手臂之血管內之方式，
      施用第一級毒品海洛因一次；另基於施用第二級毒品安非
      他命之犯意，於九十五年八月三日為警採尿時回溯九十六
      小時內之某日時（不包含為警查獲後至採尿前之期間），
      在不詳地點，以將安非他命置入玻璃球內，用火燒烤加熱
      後再吸食其霧化氣體之方式，施用第二級毒品安非他命一
      次。嗣於九十五年八月二日晚上十一時許（起訴書誤載為
      同年月三日凌晨三時許），在臺北市○○區○○街八七號
      瑞響禮品店內，經警實施臨檢而查獲，並當場扣得其友人
      洪坤祥（業經本院判處有期徒刑一年六月確定）所有第一
      級毒品海洛因七小包（不含空包裝袋，共淨重零點六三公
      克）、第二級毒品安非他命一小包（不含空包裝袋，淨重
      零點一二公克）、注射針筒二支、葡萄糖一包、夾鍊袋七
      個、吸管二支及短截吸管六支。
（二）基於施用第一級毒品海洛因之犯意，於九十五年八月二十
      七日為警採尿時回溯二十六小時內之某日時（不包含為警
      查獲後至採尿前之期間），在不詳地點，以將海洛因加水
      稀釋後，使用注射針筒將海洛因注射至手臂之血管內之方
      式，施用第一級毒品海洛因一次；另基於施用第二級毒品
      安非他命之犯意，於九十五年八月二十七日為警採尿時回
      溯九十六小時內之某日時（不包含為警查獲後至採尿前之
      期間），在不詳地點，以將安非他命置入玻璃球內，用火
      燒烤加熱後再吸食其霧化氣體之方式，施用第二級毒品安
      非他命一次。嗣於九十五年八月二十七日深夜零時許，在
      臺北縣新店市○○路○段臨七三之一號洪坤祥友人楊志清
      住處內，經警實施搜索而被查獲，並當場扣得第一級毒品
      海洛因一小包（不含空包裝袋，淨重零點零二公克，起訴
      書誤載為淨重零點一公克）、注射針筒三支、安非他命吸
      食器一組及分裝袋四十個。
（三）基於施用第一級毒品海洛因之犯意，於九十五年十月十九
      日深夜零時許，在其友人洪坤祥斯時位在臺北縣新店市○
      ○路六七巷三號四樓居所內，以將海洛因加水稀釋後，使
      用注射針筒將海洛因注射至手臂之血管內之方式，施用第
      一級毒品海洛因一次；另基於施用第二級毒品安非他命之
      犯意，於同日深夜零時許，在上開處所內，以將安非他命
      置入玻璃球內，用火燒烤加熱後再吸食其霧化氣體之方式
      ，施用第二級毒品安非他命一次。嗣於同日深夜二時許，
      在上開處所內，經警實施搜索而被查獲，並當場扣得第一
      級毒品海洛因十四小包（不含空包裝袋，共淨重八點一九
      公克，起訴書誤載為共淨重八點一公克）、第二級毒品安
      非他命十九小包（不含空包裝袋，共淨重三十一點一五公
      克）、注射針筒十三支、安非他命吸食器二組、大分裝袋
      二十八個、小分裝袋三百五十七個、塑膠剷管十五支、電
      子磅秤三臺及帳冊一紙。
（四）基於施用第一級毒品海洛因之犯意，於九十五年十一月十
      日下午三時許，在其斯時位在臺北市○○路○段二二二巷
      一號五樓居所內，以將海洛因摻入香菸內點火燒烤吸食之
      方式，施用第一級毒品海洛因一次；另基於施用第二級毒
      品安非他命之犯意，同日下午三時許，在上開居所內，以
      將安非他命置入玻璃球內，用火燒烤加熱後再吸食其霧化
      氣體之方式，施用第二級毒品安非他命一次。嗣於同日晚
      上六時許，在臺北市中正區○○○路○段一四八號前，因
      形跡可疑遭警盤查而查獲，並當場扣得其所有第一級毒品
      海洛因九小包（不含空包裝袋，共淨重一點零六公克，起
      訴書誤載為共淨重一點一五公克）及第二級毒品安非他命
      六小包（不含空包裝袋，共淨重一點五二公克，取樣零點
      零四公克鑑驗，驗餘共淨重一點四八公克）。
（五）基於施用第一級毒品海洛因之犯意，於九十六年二月十五
      日為警採尿時回溯二十六小時內之某日時（不包含為警查
      獲後至採尿前之期間），在不詳地點，以不詳方式，施用
      第一級毒品海洛因一次；另基於施用第二級毒品安非他命
      之犯意，於九十六年二月十五日晚上八時三十分許，在臺
      北市文山區○○○○○道橋下，以將安非他命置入玻璃球
      內，用火燒烤加熱後再吸食其霧化氣體之方式，施用第二
      級毒品安非他命一次。嗣於同日晚上十一時十五許，在臺
      北市○○區○○街一五一號前，因形跡可疑遭警盤查而查
      獲，並當場扣得其所有第二級毒品安非他命二小包（不含
      空包裝袋，共淨重零點三二三公克，取樣零點零零一五公
      克鑑驗，驗餘共淨重零點三二一五公克）。
二、案經臺北市政府警察局文山第二分局、臺北縣政府警察局新
    店分局及臺北市政府警察局內湖分局報請臺灣臺北地方法院
    檢察署檢察官及臺北縣政府警察局永和分局報請臺灣板橋地
    方法院檢察署檢察官呈請臺灣高等法院檢察署檢察長令轉臺
    灣臺北地方法院檢察署檢察官偵查起訴。
    理    由
一、上開事實，業據被告甲○○於本院審理時坦承不諱，而被告
    於九十五年八月三日、十一月十日為警查獲當時所採之尿液
    ，經送臺灣尖端先進生技醫藥股份有限公司以酵素免疫分析
    法（ＥＩＡ）初步檢驗，再以氣相層析質譜儀法（ＧＣ／Ｍ
    Ｓ）確認檢驗結果，均呈鴉片類與安非他命類陽性反應，此
    有臺灣尖端先進生技醫藥股份有限公司九十五年八月十一日
    、十一月二十二日濫用藥物檢驗報告各一份在卷可稽，而被
    告於九十五年八月二十七日、十月十九日為警查獲當時所採
    之尿液，經送臺灣檢驗科技股份有限公司以酵素免疫分析法
    （ＥＩＡ）初步檢驗，再以氣相層析質譜儀法（ＧＣ／ＭＳ
    ）確認檢驗結果，均呈鴉片類與安非他命類陽性反應，亦有
    臺灣檢驗科技股份有限公司九十五年九月十四日、十一月六
    日濫用藥物尿液檢驗報告各一份在卷可稽，又被告於九十六
    年二月十五日為警查獲當時所採之尿液，經送昭信科技顧問
    股份有限公司以氣相層析質譜儀法（ＧＣ／ＭＳ）確認檢驗
    結果，呈可待因、嗎啡、安非他命及甲基安非他命陽性反應
    ，此有昭信科技顧問股份有限公司九十六年三月二十四日濫
    用藥物尿液檢體檢驗報告一份在卷可稽。又於九十五年十一
    月十日為警查獲時扣案之海洛因九小包，經均送法務部調查
    局以化學呈色法及氣相層析質譜儀分析法鑑定結果，均含有
    第一級毒品海洛因成分，此有法務部調查局九十五年十二月
    二十二日調科壹字第○二○○○八一六○號鑑定通知書一份
    附卷可稽，於同日為警查獲時扣案之安非他命六小包經均送
    臺北市政府警察局刑事鑑識中心以氣相層析／質譜儀法檢驗
    結果，確均含有安非他命成分，此有臺北市政府警察局九十
    六年二月十三日北市鑑毒字第八五五號鑑驗通知書一份在卷
    可稽，而於九十六年二月十五日為警查獲時扣案之安非他命
    二小包經均送交通部民用航空局航空醫務中心以氣相層析質
    譜儀（ＧＣ／ＭＳ）法檢驗結果，確均含有安非他命成分，
    此有交通部民用航空局航空醫務中心航藥鑑字第○九六○二
    ○四號毒品鑑定書一份附卷可參，被告任意性自白與事實相
    符，應堪採信。再被告於九十三年間因施用第一級毒品、第
    二級毒品案件，經本院裁定送勒戒處所觀察、勒戒，甲○○
    不服提起抗告，經臺灣高等法院裁定駁回抗告後，於九十三
    年十二月二十日入臺灣臺北看守所附設勒戒處所觀察、勒戒
    ，因有繼續施用毒品之傾向，經本院裁定令入戒治處所施以
    強制戒治六個月以上，至無繼續強制戒治之必要為止，但最
    長不得逾一年，並於九十四年三月二十三日入臺灣桃園女子
    戒治所施以強制戒治屆滿六個月後，經評估認無繼續強制戒
    治必要，於九十四年十一月四日出所，並由臺灣臺北地方法
    院檢察署檢察官於九十四年十一月二十八日以九十四年度戒
    毒偵字第一五七號不起訴處分確定等情，有臺灣高等法院被
    告前案紀錄表一份在卷可按，足認被告於觀強制戒治執行完
    畢釋放後，五年內再施用毒品。綜上所述，本件事證明確，
    被告犯行堪以認定，應依法論科。
二、按海洛因、安非他命分別係屬毒品危害防制條例第二條第二
    項第一款、第二款所規定之第一級、第二級毒品，均不得持
    有及施用。核被告所為，係違反毒品危害防制條例第十條第
    一項之施用第一級毒品海洛因罪、同條例第十條第二項之施
    用第二級毒品安非他命罪。被告施用第一級毒品海洛因、第
    二級毒品安非他命前後持有第一級毒品海洛因、第二級毒品
    安非他命之低度行為，應各為其施用第一級毒品海洛因、第
    二級毒品安非他命之高度行為所吸收，均不另論罪。又被告
    所犯前開施用第一級毒品、第二級毒品十罪，犯意各別，行
    為不同，應分論併罰。爰分別審酌被告前於強制戒治處所施
    以強制戒治後，未把握自新機會，又再次施用足以導致人體
    機能發生依賴性、成癮性及抗藥性等障礙之第一級毒品海洛
    因、第二級毒品安非他命，對個人身心戕害甚鉅，惟念其犯
    罪後態度良好及其犯罪之動機、目的、手段、方法、品行、
    智識程度等一切情狀，就其所犯各罪，分別量處如主文所示
    之刑。又被告均係於九十四年四月二十四日前犯本件施用第
    一級毒品、第二級毒品犯行，所犯均合於中華民國九十六年
    罪犯減刑條例之減刑條件，應依該條例第二條第一項第三款
    、第十條第一項之規定減其宣告刑二分之一，並定其應執行
    之刑。再扣案之第一級毒品海洛因九小包（不含空包裝袋，
    共淨重一點零六公克）、第二級毒品安非他命八小包（不含
    空包裝袋，驗餘共淨重一點八零一五公克）均依毒品危害防
    制條例第十八條第一項前段規定宣告沒收並銷燬之；至於鑑
    驗耗損部分，既已滅失不存在，自無庸併予宣告沒收。末扣
    案之海洛因包裝袋九個、安非他命包裝袋八個，均有防止毒
    品裸露、逸出及潮濕之功用，並均便於攜帶使用，均為供被
    告犯罪所用之物，且均屬被告所有，業據被告陳明在卷，應
    依刑法第三十八條第一項第二款之規定宣告沒收。至於九十
    五年八月二日、八月二十七日及十月十九查獲時扣案之第一
    級毒品海洛因二十二小包（不含空包裝袋，共淨重八點八四
    公克）、第二級毒品安非他命二十小包（不含空包裝袋，淨
    重三十一點二七公克）、注射針筒十八支、葡萄糖一包、夾
    鍊袋七個、吸管二支、短截吸管六支、安非他命吸食器三組
    、分裝袋四十個、大分裝袋二十八個、小分裝袋三百五十七
    個、塑膠剷管十五支、電子磅秤三臺及帳冊一紙，非被告所
    有，業據被告及證人洪坤祥陳明在卷，且依照卷內事證，並
    無從認與被告施用第一級毒品海洛因、第二級毒品安非他命
    之犯行有何關連性，縱使第一級毒品海洛因二十二小包（不
    含空包裝袋，共淨重八點八四公克）及第二級毒品安非他命
    二十小包（不含空包裝袋，淨重三十一點二七公克）均為違
    禁物，亦應由公訴人另行聲請單獨宣告沒收銷燬之，本院爰
    均不另為沒收銷燬或沒收之諭知，併此敘明。
據上論斷，應依刑事訴訟法第二百七十三條之一第一項、第二百
九十九條第一項前段，毒品危害防制條例第十條第一項、第二項
、第十八條第一項前段，刑法第十一條前段、第五十一條第五款
、第九款、第十款、第三十八條第一項第二款，中華民國九十六
年罪犯減刑條例第二條第一項第三款、第七條、第十條第一項。
判決如主文。
本件經檢察官陳清茂到庭執行職務
中　　華　　民　　國　九十六　年　  九  　月　二十九　日
                臺灣臺北地方法院刑事第一庭
                    法    　官　雷淑雯
以上正本證明與原本無異。
如不服本判決，應於判決送達後十日內，向本院提出上訴狀。（
應抄附繕本）。
中　　華　　民　　國　九十六　年　  九  　月　二十九　日
　　　　  　　　  　書  記  官　胡詩唯
附錄本案論罪科刑法條全文
毒品危害防制條例第十條：
施用第一級毒品者，處六月以上五年以下有期徒刑。
施用第二級毒品者，處三年以下有期徒刑。
